【裁判字號】    95,上訴,780
【裁判日期】    950524
【裁判案由】    強盜等
【裁判全文】
臺灣高等法院刑事判決                 95年度上訴字第780號
上  訴  人
即  被  告  丁○○
                    （現於台灣台北監獄執行）
指定辯護人  本院公設辯護人甲○○
上  訴  人
即  被  告  乙○○
                    (
選任辯護人  金學坪律師
            王令冠律師
上列上訴人因強盜等案件，不服臺灣桃園地方法院94年度訴字第
115號，中華民國94年12月29日第一審判決（ 起訴案號：臺灣桃
園地方法院檢察署93年度偵字第14637號 ），提起上訴，本院判
決如下：
    主  文
上訴駁回。
    事  實
一、丁○○前因違反毒品危害防制條例案件，經台灣桃園地方法
    院於民國九十二年五月十三日判處有期徒刑二月，於同年七
    月十八日確定，並於同年九月二十九日易科罰金執行完畢。
    乙○○前因違反毒品危害防制條例案件，經臺灣台北地方法
    院於九十二年七月三十一日判處有期徒刑三月，於同年八月
    二十五日確定，並於九十二年十一月二十五日易科罰金執行
    完畢。
二、丁○○明知可發射子彈具有殺傷力之改造槍枝，非經中央主
    管機關許可，不得製造之，竟基於概括犯意，於九十三年八
    月上旬某日，在台北縣三重市湯城附近之玩具店購買仿FN廠
    1910型半自動手槍之金屬玩具手槍一枝後，隨即透過網際網
    路向姓名年籍不詳之人購買金屬槍管一支，尚未取得該金屬
    槍管之際，丁○○又於同年月中旬某日至前開玩具店購買仿
    BERETTA廠84型半自動之金屬玩具手槍一枝 ，並再向上述姓
    名年籍不詳之人增購金屬槍管一支，待取得金屬槍管二支後
    ，丁○○以其所有之砂輪機、電動鑽頭機、電鑽機、噴燈、
    尖嘴鉗、線鋸、銼刀、鉗子、鐵鎚、螺絲起子、游標尺、電
    動鑽頭等工具，在其位於台北縣新莊市輔仁大學附近之租屋
    處，先將前開仿FN廠1910型半自動手槍之槍管打通後，再換
    裝其所購買之金屬槍管，改造成可發射子彈具有殺傷力之改
    造手槍一枝（槍枝管制編號0000000000，以下簡稱仿FN廠改
    造手槍），並未經許可而無故製造、持有前開具殺傷力之改
    造手槍；丁○○又於二個禮拜後，再以相同之方法改造其所
    有仿BERETTA廠84型半自動手槍製造之玩具手槍一枝 ，並換
    裝所購買之金屬槍管，改造成可發射子彈具有殺傷力之改造
    手槍一枝（槍枝管制編號0000000000 ，以下簡稱仿BERETTA
    廠改造手槍），連續未經許可而無故製造、持有前開具殺傷
    力之改造手槍。嗣於九十三年九月十四日下午三時三十分許
    ，經警在桃園縣龜山鄉○○街八巷九號四樓扣得前開丁○○
    所有仿BERETTA廠84型改造手槍一枝（槍枝管制編號0000000
    000號 ），砂輪機、電動鑽頭機、電鑽機、噴燈、尖嘴鉗、
    線鋸、挫刀、鉗子、鐵鎚、螺絲起子、游標尺各一支、電動
    鑽頭十八支等物。
三、丁○○、乙○○基於共同犯意之聯絡，於九十三年八月底，
    ，在桃園縣桃園市○○街一一二號四樓之一乙○○住處，以
    新台幣（以下同）一萬五千元代價，將丁○○所有、寄藏於
    乙○○之具有殺傷力之仿FN廠1910型半自動改造手槍一枝（
    槍枝管制編號0000000000號）及具有殺傷力之土造子彈三顆
    共同售予丙○○，並當場交付上開槍枝及子彈，丙○○於收
    受槍彈後，由乙○○陪同至附近郵局領款及交付七千元予乙○○，並約定尾款之後再行給付。丙○○於同年九月十六日
    下午三時四十分許，向警方自首並報繳前開具有殺傷力之改
    造手槍一枝及子彈三顆，為警查獲，並扣得前開改造手槍及
    子彈。
四、案經桃園縣政府警察局龜山分局報告台灣桃園地方法院檢察
    署檢察官偵查起訴。
    理  由
一、訊據上訴人即被告丁○○、乙○○均矢口否認上揭犯行，被
    告丁○○辯稱：槍枝是我整枝買回來，我未改造槍枝，我有
    將一把槍放在乙○○那邊，怎麼會到丙○○那邊我不曉得，
    我沒有要賣槍的意思云云。被告乙○○則辯稱：槍不是我賣
    的云云。經查：
  (一)被告丁○○改造槍枝之犯罪事實，迭據被告丁○○於偵查（
    詳偵查卷一第一一三頁、一一四頁、偵查卷二第六五頁）、
    原審（詳原審卷二第一九八頁）供承不諱，且於偵查中供稱
    ：我會改造槍枝是因為怕被人家欺負等語（詳偵查卷一第一
    一四頁），復有上揭槍枝二把、砂輪機、電動鑽頭機、電鑽
    機、噴燈、尖嘴鉗、線鋸、銼刀、鉗子、鐵鎚、螺絲起子、
    游標尺各一支、電動鑽頭十八支扣案，此有上揭物品之照片
    （見偵查卷一第七二至八二頁、扣押物品目錄表、扣押物品
    清單（見偵查卷一第六八至六九頁、一六九至一七０頁）可
    佐。又前開二枝改造手槍經送鑑結果，認分別係由仿FN廠19
    10型半自動手槍製造之金屬玩具手槍及仿BE RETTA廠84型半
    自動手槍製造金屬玩具手槍，換裝土造金屬槍管改造而成之
    改造手槍，機械性能良好，可擊發適用之子彈，均認具有殺
    傷力，此有內政部警政署刑事警察局刑鑑字第0930198845號
    、第0000000000號槍彈鑑定書各一份附卷可參（見偵查卷一
    第一八三至一八五頁、一九四至一九七頁）。據上，足徵被
    告丁○○上揭於偵查及原審之自白，核與事實相符。是被告
    丁○○改造槍枝之犯罪事實，堪以認定。
  (二)被告丁○○、乙○○販賣槍枝、子彈之犯罪事實，業據證人
    證人丙○○於原審證稱：九十三年九月十六日，我有自首報
    繳槍械，槍是跟被告乙○○買的，我是在自首報繳的前一、
    二個禮拜在乙○○住處買的，因為我在舞廳認識乙○○，認
    識以後乙○○跟我說他有槍，因為好奇，我沒有看過槍，所
    以我跟他說我想買槍，乙○○說我可以透過他拿到槍，我都
    是跟乙○○聯絡，聯絡好以後我就到他家附近的7-11等他，
    他出來接我，我跟乙○○到他的住處後，發現他家也有一個
    胖胖的男子在現場，接下來那位胖胖的男子把槍拿出來給我
    看，跟我介紹這把槍，我跟胖胖的男子表示要買槍，之後胖
    胖的男子就把槍交給我，當時我身上的錢不夠，我就跟乙○○兩個人一起出去，我們到八德介壽路的郵局用存摺領錢，
    領了七千元，在郵局那邊就把錢交給乙○○，之後我載乙○○去找他的朋友，之後我就走了，價格是在乙○○的住處，
    跟胖胖的那個男子談好價錢的，當時乙○○都在旁邊，我一
    開始是認為跟乙○○的朋友買槍，當時他們都沒有人明白表
    示槍是誰的，也沒人說要賣槍的是誰，當場兩個人都有提到
    這隻槍一萬五千元，當場並沒有約好要分期付款，我直接載
    著乙○○去領錢，只有領到七千元，我當場有跟乙○○說我
    尾款一定會付清，乙○○說要快點付尾款，那個胖胖的男生
    就是今天在庭的被告丁○○等語（詳原審卷二第二四至二八
    頁）。再被告乙○○於原審亦供稱：槍是丁○○放在我這邊
    的；交付槍枝給丙○○時，丁○○有在場；丁○○介紹完槍
    枝及價格之後就拿出海洛因施打，之後丁○○就睡著了；賣
    槍的時候丁○○在旁邊，他有同意，我才有可能賣槍等語（
    詳原審卷二第二六頁、一一七頁、一二四頁、二０三頁）。
    又證人丙○○向被告丁○○、乙○○所購買而自首報繳之仿
    FN廠1910型半自動改造手槍1支及土造子彈5顆，經送內政部
    警政署刑事警察局鑑定後，認「送鑑之八釐米模型手槍一支
    （槍枝管制編號0000000000號）認係由仿FN廠1910型半自動
    手槍製造之金屬玩具手槍，換裝土造金屬槍管改造而成之改
    造手槍，機械性能良好，可擊發適用之子彈，具有殺傷力。
    」、「送鑑子彈5顆，其中3顆認均係土造子彈，具直徑7.9M
    M之土造金屬彈頭，經採樣1顆試射，可擊發，認具殺傷力；
    其餘2顆，認均係玩具金屬彈殼。」，此有上揭內政部警政
    署刑事警察局刑鑑字第09300198845號槍彈鑑定書一份附卷
    可參（見偵查卷一第一八三至一八五頁）。是被告丁○○、
    乙○○二人販賣改造槍枝、子彈之犯罪事實，亦堪認定。
  (三)綜上所述，被告丁○○、乙○○二人上揭犯罪事實，罪證明
    確，犯行均足堪認定，自皆應依法論科。至被告二人於本院
    所辯，要屬卸責之詞，均不足採信。
二、按被告行為後，槍砲彈藥刀械管制條例業經總統於九十四年
    一月二十六日以華總一義字第09400010101號令修正公布，
    並自九十四年一月二十八日生效施行，其中槍砲彈藥刀械管
    制條例原第十一條第一項「未經許可，製造、販賣或運輸第
    四條第一項第一款所稱其他可發射金屬或子彈具有殺傷力之
    各式槍砲者，處五年以上有期徒刑，併科新臺幣一千萬元以
    下罰金。」及第十一條第四項「未經許可，持有、寄藏或意
    圖販賣而陳列第一項所列槍砲者，處一年以上七年以下有期
    徒刑，併科新臺幣七百萬元以下罰金。」均刪除，改列為同
    條例第八條第一項「未經許可，製造、販賣或運輸鋼筆槍、
    瓦斯槍、麻醉槍、獵槍、空氣槍或第四條第一項第一款所定
    其他可發射金屬或子彈具有殺傷力之各式槍砲者，處無期徒
    刑或五年以上有期徒刑，併科新臺幣一千萬元以下罰金。」
    及同條第四項「未經許可，持有、寄藏或意圖販賣而陳列第
    一項所列槍枝者，處三年以上十年以下有期徒刑，併科新臺
    幣七百萬元以下罰金。」，經比較新、舊法結果，以舊法對
    於被告較為有利，自應依刑法第二條第一項但書之規定，適
    用修正前之槍砲彈藥刀械管制條例第十一條第一項、第四項
    之規定處斷。至槍砲彈藥刀械管制條例第十二條第一項之未
    經許可販賣子彈罪，則未經修正，此部分自無比較新、舊法
    問題。
三、核被告丁○○、乙○○所為，(一)被告丁○○，係犯修正前槍
    砲彈藥刀械管制條例第十一條第一項之未經許可製造具有殺
    傷力之改造手槍罪、修正前同條項之未經許可販賣具有殺傷
    力之改造手槍罪及同條例第十二條第一項之未經許可販賣具
    有殺傷力子彈罪。被告丁○○製造具有殺傷力之改造手槍後
    而未經許可持有具有殺傷力之改造手槍之低度行為為製造之
    高度行為所吸收，不另論罪。又被告丁○○販賣前持有具殺
    傷力子彈之低度行為，為販賣之高度行為所吸收，不另論罪
    。被告丁○○先後二次未經許可製造具有殺傷力之改造手槍
    各一把，時間緊接、手法相同，顯係基於概括犯意反覆為之
    ，應依刑法第五十六條之規定以連續犯論處，並加重其刑。
    被告丁○○以一販賣行為，同時販賣具有殺傷力之改造手槍
    一支及具有殺傷力之改造子彈三顆，係一行為觸犯數罪名，
    為想像競合犯，應依法從一重之未經許可販賣具有殺傷力之
    改造手槍罪處斷。被告丁○○所犯連續未經許可製造具有殺
    傷力之改造手槍罪、未經許可販賣具有殺傷力之改造手槍罪
    間，犯意各別，罪名不同，應分論併罰之。公訴人雖認上開
    連續未經許可製造具有殺傷力之改造手槍罪與連續加重強盜
    罪（連續加重強盜罪已判決確定）間，有手段目的之牽連關
    係，然依被告丁○○上揭於偵查中供稱其改造槍枝係怕被人
    家欺負等語，準此足徵被告丁○○改造槍枝並非為供強盜用
    ，是被告丁○○未經許可製造具有殺傷力之改造手槍罪與連
    續加重強盜罪間，自不生牽連犯之裁判上一罪關係，公訴人
    此部分之認定，尚有未洽，併予敘明。(二)被告乙○○所為，
    係犯修正前槍砲彈藥刀械管制條例第十一條第一項之未經許
    可販賣具有殺傷力之改造手槍罪及同條例第十二條第一項之
    未經許可販賣具有殺傷力子彈罪。被告乙○○販賣前持有具
    殺傷力改造手槍、子彈之低度行為，為販賣之高度行為所吸
    收，不另論罪。被告乙○○就上開未經許可販賣具有殺傷力
    之改造手槍、子彈罪，與同案被告丁○○有犯意聯絡及行為
    分擔，應論以共同正犯。被告乙○○以一販賣行為，同時販
    賣具有殺傷力之改造手槍一支及具有殺傷力之改造子彈三顆
    ，係一行為觸犯數罪名，為想像競合犯，應依法從一重之未
    經許可販賣具有殺傷力之改造手槍罪處斷。被告丁○○前因
    違反毒品危害防制條例案件，經台灣桃園地方法院於九十二
    年五月十三日判處有期徒刑二月，於同年七月十八日確定，
    並於同年九月二十九日易科罰金執行完畢；被告乙○○前因
    違反毒品危害防制條例案件，經臺灣台北地方法院於九十二
    年七月三十一日判處有期徒刑三月，於同年八月二十五日確
    定，並於九十二年十一月二十五日易科罰金執行完畢，此有
    台灣高等法院被告前案紀錄表可憑。被告丁○○、乙○○二
    人於有期徒刑執行完畢後五年內，再犯本件最重本刑為有期
    徒刑以上之罪，為累犯，均應依刑法第四十七條之規定，加
    重其刑。被告丁○○有二以上之加重事由，應遞加之。原審
    經詳細調查，以被告丁○○、乙○○二人罪證明確，分別適
    用上揭規定，並審酌被告丁○○犯罪之動機、目的、手段、
    未經許可製造且販賣具有殺傷力之槍枝對社會所生之危害甚
    鉅，及犯後態度等一切情狀，諭知連續未經許可，製造可發
    射子彈具有殺傷力之槍枝，處有期徒刑六年，併科罰金新台
    幣十五萬元，罰金如易服勞役，以新臺幣九百元即銀元三百
    元折算壹日；販賣可發射子彈具有殺傷力之槍枝，處有期徒
    刑五年六月，併科罰金新台幣拾萬元，罰金如易服勞役，以
    新台幣九百元即銀元三百元折算壹日，並與已確定部分定應
    執行之刑；併諭知扣案砂輪機、電動鑽頭機、電鑽機、噴燈
    、尖嘴鉗、線鋸、挫刀、鉗子、鐵鎚、螺絲起子、游標尺各
    壹支及電動鑽頭拾捌支均沒收；扣案之具殺傷力之仿FN廠19
    10型半自動手槍之改造玩具手槍一把（槍枝管制編號000000
    0000號）、具殺傷力之仿BERETT A廠84型半自動手槍之改造
    玩具手槍一把（槍枝管制編號000 000000號）、具殺傷力之
    改造子彈三顆均沒收。又審酌被告乙○○犯罪之手段、目的
    、犯罪所得之價額非鉅、犯後態度等一切情狀，諭知未經許
    可，販賣可發射子彈具有殺傷力之槍枝，處有期徒刑五年二
    月，併科罰金新台幣十萬元，罰金如易服勞役，以新台幣九
    百元即銀元三百元折算壹日；併諭知扣案之仿FN廠1910型半
    自動手槍之改造玩具手槍壹把（槍枝管制編號0000000000號
    ）及改造子彈三顆均沒收。核原審認事用法，並無不合，量
    刑亦屬允當。
四、被告丁○○、乙○○二人上訴否認犯行，指摘原審判決不當
    ，請求撤銷改判，為無理由，應予駁回。
據上論斷，應依刑事訴訟法第三百六十八條，判決如主文。
本案經檢察官林慶宗到庭執行職務。
中    華    民    國    95    年    5     月    24    日
                  刑事第十九庭  審判長法  官  宋  祺
                                      法  官  蔡明宏
                                      法  官  陳憲裕
以上正本證明與原本無異。
如不服本判決，應於收受送達後十日內向本院提出上訴書狀，其
未敘述上訴之理由者並得於提起上訴後十日內向本院補提理由書
（均須按他造當事人之人數附繕本）。
                                      書記官  劉育妃
中    華    民    國    95    年    5     月    24    日
附錄：本案論罪科刑法條全文
修正前槍砲彈藥刀械管制條例第十一條：
未經許可，製造、販賣或運輸第4條第1項第1款所稱其他可發射
金屬或子彈具有殺傷力之各式槍砲者，處5年以上有期徒刑，併
科新台幣1千萬元以下罰金。
未經許可，轉讓、出租或出借前項所列槍砲者，處3年以上10年
以下有期徒刑，併科新台幣7百萬元以下罰金。
意圖供自己或他人犯罪之用，而犯前二項之罪者，處無期徒刑或
7年以上有期徒刑，併科新台幣1千萬元以下罰金。
未經許可，持有、寄藏或意圖販賣而陳列第1項所列槍砲者，處1
年以上7年以下有期徒刑，併科新台幣7百萬元以下罰金。
第 1 項至第 3 項之未遂犯罰之。
槍砲彈藥刀械管制條例第十二條
未經許可，製造、販賣或運輸子彈者，處 1 年以上 7 年以下有
期徒刑，併科新台幣 500 萬元以下罰金。
未經許可，轉讓、出租或出借子彈者，處 6 月以上 5 年以下有
期徒刑，併科新台幣 300 萬元以下罰金。
意圖供自己或他人犯罪之用，而犯前二項之罪者，處 3 年以上
10 年以下有期徒刑，併科新台幣 700 萬元以下罰金。
未經許可，持有、寄藏或意圖販賣而陳列子彈者，處 5 年以下有
期徒刑，併科新台幣 300 萬元以下罰金。
第 1 項至第 3 項之未遂犯罰之。


司法院資訊處製作；財團法人民間司法改革基金會備份。
